臺灣士林地方法院刑事判決　　　　　　　 99年度易字第400號
公　訴　人　臺灣士林地方法院檢察署檢察官
被　　　告　毛國義
選任辯護人　林明輝律師
上列被告因詐欺案件，經檢察官提起公訴（99年度偵字第897 號
、第8321號、第8322號、第8323號），本院判決如下：
    主  文
毛國義幫助犯詐欺取財罪，處有期徒刑伍月，如易科罰金，以新
臺幣壹仟元折算壹日。
    事  實
一、毛國義依其社會生活之通常經驗，可預見將自己金融機構存
    款帳戶之提款卡交付不認識之他人，可能成為幫助掩飾或隱
    匿不法集團收取他人受騙款項之用，致使被害人及警方追查
    無門，竟仍不違背其本意，基於幫助詐欺取財之犯意，於民
    國98年12月4 日下午5 時30分許前之某時許，在臺北市士林
    區○○○路麥當勞速食店前，將其設於中華郵政臺北南陽郵
    局帳號000-00000000000001號帳戶（下稱系爭郵局帳戶）之
    提款卡及駕照影本交付予某姓名年籍不詳之成年人，供該人
    所屬犯罪集團作為存、提、匯款之用，而以此方式幫助該犯
    罪集團向他人詐取財物。嗣該犯罪集團於取得上揭郵局提款
    卡後，其成員遂意圖為自己不法之所有，分別於附表所示時
    間，以附表所示之詐騙方法，向附表所示之被害人紀彬彬、
    陳翰輝、蔡雅婷施以詐術，致上開被害人陷於錯誤，各於附
    表所示時間將如附表所示金額以自動櫃員機轉帳方式存入系
    爭郵局帳戶內，旋遭詐欺集團成員以提款卡提領一空。嗣紀
    彬彬、陳翰輝、蔡雅婷分別發覺受騙報警循線處理，始悉上
    情。
二、案經紀彬彬、陳翰輝、蔡雅婷訴由臺北市政府警察局士林分
    局報告、暨中正第一分局報請臺灣臺北地方法院檢察署呈請
    臺灣高等法院檢察署檢察長令轉臺灣士林地方法院檢察署檢
    察官偵查起訴。
    理  由
壹、程序部分：
    按被告以外之人於審判外之言詞或書面陳述，除法律有規定
    者外，不得作為證據；又被告以外之人於審判外之陳述，雖
    不符合同法第159 條之1 至第159 條之4 之規定，但經當事
    人於審判程序同意作為證據，法院審酌該言詞陳述或書面陳
    述作成時之情況，認為適當者，亦得為證據。當事人、代理
    人或辯護人於法院調查證據時，知有第159 條第1 項不得為
    證據之情形，而未於言詞辯論終結前聲明異議者，視為有前
    項之同意，刑事訴訟法第159 條第1 項及第159 條之5 分別
    定有明文。本判決後述所引用之供述證據，當事人於本院準
    備程序及審判期日均表示無意見而不予爭執，且迄言詞辯論
    終結前均未聲明異議，本院審酌上開證據資料製作時之情況
    ，尚無違法不當及證明力明顯過低之瑕疵，亦認為以之作為
    證據應屬適當，揆諸前開規定，爰逕依刑事訴訟法第159 條
    之5 規定，認前揭證據資料均例外有證據能力。
貳、實體部分：
一、訊據被告毛國義坦承申設上開銀行帳戶，惟矢口否認有何幫
    助詐欺取財犯行，辯稱：伊於98年12月初覓職，在自由時報
    看到徵求司機廣告，乃持用伊使用之門號0000000000號撥打
    廣告刊登之門號0000000000號行動電話應徵，對方自稱「蔡
    經理」之人告稱需徵求1 名駕駛兼收款員，要求伊提供駕照
    影本及系爭郵局帳戶提款卡，俾調查伊有無不良金融紀錄，
    並與伊約在天母西路麥當勞前碰面，伊依約前往將駕照影本
    、提款卡交給1 位姓名年籍不詳之年輕人，但未告知系爭郵
    局帳戶之提款密碼，該年輕人當場打電話給「蔡經理」並讓
    伊通話，「蔡經理」要伊回家等消息，隔天「蔡經理」與伊
    聯繫，約定面試地點，伊如期前往但未等到人，之後「蔡經
    理」又與伊約了幾次面談，但對方都沒有到場，伊認為已無
    工作機會，但不知提款卡被使用，伊並未販賣帳戶給詐欺集
    團，伊也是被害人云云。其辯護人辯稱：被告財力尚佳，擁
    有數筆土地、上市股票，與一般幫助詐欺犯因經濟困頓而提
    供帳戶給詐騙集團使用之情形有別，被告於98年12月17日尚
    前往郵局擬將款項存入系爭帳戶，足見被告對於該帳戶遭詐
    騙集團使用毫無所知；又被告確信未告知提款卡密碼，帳戶
    就不會遭不法使用，可證被告並無幫助詐欺之不確定故意云
    云。
二、經查，系爭郵局帳戶為被告於83年間開戶設立之事實，有中
    華郵政股份有限公司臺北郵局99年1 月15日0990900155號函
    及系爭郵局帳戶印鑑卡在卷可稽（臺灣臺北地方法院檢察署
    99年度偵字第4410號卷，下稱偵4410號卷，第14、15頁、臺
    灣臺北地方法院檢察署99年度偵字第3612號卷，下稱偵3612
    號卷，第9 、10頁）；被害人紀彬彬、陳翰輝、蔡雅婷分別
    於附表編號1 至3 所示時間，遭犯罪集團成員以附表編號1
    至3 所示方式詐欺，將附表編號1 至3 所示款項以轉帳方式
    存入系爭郵局帳戶，旋即遭人以提款卡提領一空，該帳戶自
    98年12月4 日至98年12月10日經多次通報為警示帳戶等情，
    業據被害人紀彬彬、陳翰輝、蔡雅婷、證人即天母郵局人員
    林秋蘭證述綦詳（偵3612號卷第3 、4 頁、臺灣臺北地方法
    院檢察署99年度偵字第4409號卷，下稱偵4409號卷，第9 至
    11頁、第47頁、偵4410號卷第9 、10頁、臺灣士林地方法院
    檢察署99年度偵字第897 號卷，下稱偵897 號卷，第7 、8
    、70頁），並有被害人紀彬彬、陳翰輝、蔡雅婷分別將附表
    編號1 至3 所示款項轉帳存入系爭郵局帳戶之自動櫃員機轉
    帳收據3 紙（偵3612號卷第5 頁、偵4410號卷第12頁、偵44
    09號卷第13頁）、通報案件紀錄資訊1 紙（偵897 號卷第29
    頁）在卷可佐，核與系爭帳戶交易明細所示匯入款項之登載
    相符（偵4410號第17頁），是被害人紀彬彬、陳翰輝、蔡雅
    婷指訴遭詐騙，將款項匯入被告系爭郵局帳戶之事實，堪可
    認定。
三、被告雖以前詞置辯，惟查：
  (一)被告供稱：系爭郵局帳戶於83年間開戶，很長一段時間未使
    用，伊於98年間為領取國民年金才又開始使用系爭郵局帳戶
    等語（本院卷第41頁背面、第43頁正面），依系爭郵局帳戶
    存摺顯示（偵897 號卷第96至98頁），該帳戶自98年6 月30
    日起，每月固定存入新臺幣（下同）3,037 元國民年金，在
    98年11月30日之餘額尚有1 萬3,622 元，惟於99年12月3 日
    即以提款卡跨行提款1 萬3,006 元，存款餘額為616 元，被
    告並供承其於99年12月3 日以提款卡提領上開款項，是其最
    後1 次使用系爭郵局帳戶提款卡領款等語（本院99年度易字
    第400 號卷，下稱本院卷，第22頁背面），可徵被告於99年
    12月3 日提領該款後至99年12月4 日下午5 時30分許附表編
    號1 之被害人紀彬彬接獲詐騙集團成員電話前之某時許，交
    付系爭郵局帳戶提款卡時，帳戶內存款餘額甚低，此情形與
    提供帳戶予犯罪集團使用之人，唯恐帳戶餘額遭犯罪集團提
    領，故所提供之帳戶或為新開立帳戶、或為甚少使用且帳戶
    餘額甚低之帳戶之行徑相符；被告雖辯稱：對方告知工作內
    容需要收帳，要求伊提供帳戶提款卡，供審核個人信用之用
    云云，惟查，除系爭郵局帳戶外，被告尚有合作金庫銀行帳
    戶城東分行活儲存款帳戶、台新銀行營業部活儲存款帳戶、
    桃園縣龍潭鄉農會帳戶，有被告提出上開帳戶存摺影本3 份
    附卷可稽（偵897 號卷第82至85頁、第86至91頁、第92至95
    頁），依卷附該等帳戶存摺顯示，被告使用上開帳戶之紀錄
    較系爭郵局帳戶頻繁，被告並自承：上開存摺是伊從事股票
    投資帳戶、或扣繳水電費用之帳戶，系爭郵局帳戶很少用，
    只是用來領取老人國民年金，故伊提供系爭郵局帳戶等語（
    本院卷第43頁正面），若被告確係為查核信用、金融機關往
    來紀錄之目的而提供帳戶、提款卡予不詳之人，理應使用上
    開交易往來頻繁之帳戶，更能證明被告之信用良好，惟被告
    卻捨此不為，反而提供其較少使用之系爭郵局帳戶，其辯稱
    為供查核始提供帳戶，顯非無疑；又系爭郵局帳戶在被告交
    付提款卡予不詳之人前於98年11月30日存入98年10月份應發
    給之國民年金，此後除被告於98年12月3 日以提款卡提領1
    萬3,006 元、被害人紀彬彬等於附表編號1 至3 所示時間匯
    入被騙款項、隨即遭詐騙集團成員提領之紀錄外，並無被告
    之國民年金入帳（偵897 號卷第98頁、偵3612號卷第11頁、
    偵4409號卷第16頁），被告並供稱：伊在交提款卡給對方前
    ，打電話給勞保局說老人年金要改用寄發支票方式領取等語
    （本院卷第44頁正面），被告在交付提款卡前，既已通知國
    民年金發放機關，不再將國民年金存入系爭郵局帳戶而改以
    寄支票方式領取，足見被告為避免國民年金遭不詳之人提領
    ，預先已作安排，可徵被告在交付該提款卡予不詳之人時，
    已確定自己不會取回該提款卡、不會再使用系爭郵局帳戶，
    此自被告所辯對方於多次約定面試時未出現，其知悉求職無
    望，惟其從未辦理系爭郵局帳戶提款卡掛失，甚供稱其於98
    年12月17日親自前往郵局時，沒有要辦理提款卡掛失等語（
    本院卷第44頁正面）亦可得證明，被告顯非為求職查核信用
    而交付提款卡予該不詳之人。被告雖於本院100 年1 月6 日
    準備程序辯稱：伊是「在得知帳戶被凍結後」才通知勞保局
    改寄國民年金支票（本院卷第22頁背面），顯與其上開於本
    院審理期日所稱「在交付提款卡之前通知勞保局改寄支票」
    等語不符，且被告明知系爭郵局帳戶係勞保局匯入國民年金
    使用之帳戶，其於98年12月3 日交付提款卡前，尚提領帳戶
    內存款至僅餘616 元，衡情實無可能遲至「系爭郵局帳戶被
    凍結後」始通知勞保局改採寄送支票方式，任令國民年金匯
    入系爭郵局帳戶由他人以提款卡提領，足證被告稱其交付系
    爭郵局帳戶提款卡之前通知勞保局改寄支票較為可採，其於
    本院準備程序辯稱至98年12月17日得知帳戶遭凍結始通知改
    寄支票云云，不足採信。
  (二)被告雖提出自由時報廣告1 紙，辯稱其持用行動電話門號00
    00000000號撥打廣告刊登之門號0000000000號連絡求職事宜
    云云，惟查，被告交付系爭郵局帳戶提款卡時，並未取得對
    方簽收之證明文件，其是否確將提款卡交給該刊登求才廣告
    之公司，已屬不明；被告原於新光人壽公司擔任核保人員，
    退休後目前任職保全人員，沒有應徵過司機工作，經被告供
    承在卷（本院卷第22頁正面），被告以其60餘歲之齡，竟起
    意應徵從未擔任過之「宅配司機」工作，顯然啟人疑竇；又
    被告稱其對於求職之公司名稱、上班地點何在、月薪若干，
    均毫無所知（本院卷第23頁正面、第44頁正面），依被告為
    臺北商專會計系畢業，在壽險業任職長達36年之學、經歷背
    景（本院卷第21頁背面、第22頁正面），被告竟在求職之公
    司是否確實存在、工作內容、待遇均不明之情況下，遽爾交
    付帳戶提款卡之重要財產資料，顯與求職者應徵工作之常情
    相悖；抑且，被告供稱：伊在天母西路麥當勞交付提款卡予
    對方，約隔兩天後，對方約伊到臺北火車站旁廣場、板橋火
    車站、臺北火車站面試，但對方都未出現云云（本院99年度
    審易字第1424號卷，下稱審易卷，第35頁背面、本院卷第21
    頁正面），依卷附被告使用之行動電話門號0000000000號於
    98年11月、12月間之雙向通聯紀錄，被告於98年12月2 日14
    時08分56秒許首次撥打門號0000000000號，嗣自98年12月3
    日10時01分18秒許起至98年12月4 日13時42分53秒許，有多
    次收、發話，於98年12月5 日16時09分28秒許、98年12月7
    日14時53分54秒許，各有1 次被告撥打之發話記錄，而後至
    98年12月底，再無任何通話，而上開收、發話之基地臺均在
    「臺北市士林區○○○路○ 段113 號13樓頂」，有雙向通聯
    紀錄在卷可稽（偵897 號卷第36、37頁），依被告前揭供述
    ，被告在98年12月2 日首次與門號0000000000號聯繫後，至
    98年12月7 日最後1 次通話之期間，被告曾前往臺北火車站
    、板橋車站與對方會面進行面試，公司人員並未赴約，依常
    情被告理應於等候未果時立即打電話詢問公司人員，於上開
    期間被告持用之門號0000000000號行動電話通話基地臺應在
    臺北火車站、板橋車站附近，惟依上開通聯紀錄，被告之行
    動電話於上開期間並無通話基地臺位於臺北火車站、板橋車
    站之紀錄，顯見被告供稱其前往臺北火車站、板橋車站等地
    點面試云云，殊非事實。進者，詐欺集團成員利用刊登徵才
    、代辦貸款等廣告，吸引招徠有意出售或提供帳戶之人與詐
    欺集團聯繫、洽談提供帳戶、提款卡細節，為近來詐欺集團
    取得用來收受詐騙贓款帳戶之常見手法，被告依前開廣告撥
    打電話後，得知實際上並非徵人，而係收取帳戶，進而與詐
    欺集團成員聯絡提供帳戶之後續事宜，遂行幫助詐欺取財犯
    行，至為顯然，此自被告在98年12月7 日之後未再撥打門號
    0000000000號行動電話，徵諸前揭通聯紀錄即明，若被告係
    為求職之故始交付系爭郵局帳戶提款卡，於其所稱屢次前往
    面試不成後，理應積極詢問公司並索回提款卡、或辦理提款
    卡掛失，俾免金融帳戶遭不法使用，然被告絲毫未為上開舉
    措，適足反證被告並非為求職之故而交付系爭郵局帳戶提款
    卡，其辯稱為應徵工作而將提款卡交予不詳之人，實難採信
    屬實。
  (三)被告復辯稱：對方同時要求伊告知提款卡密碼，伊沒有告訴
    對方等語（偵3612號卷第31頁、偵4409號卷第47頁、審易卷
    第36頁正面、本院卷第20頁背面），惟查，被害人紀彬彬、
    陳翰輝、蔡雅婷分別於附表編號1 至3 所示時地匯入款項後
    ，隨即遭詐欺集團成員持系爭郵局帳戶提款卡，自中國信託
    商業銀行設於新竹縣統一新高湖、統一沐庭之提款機提領，
    該等提款交易皆正常提款，無密碼失敗之提領紀錄，有中國
    信託商業銀行99年12月21日中信銀字第09922271212626號函
    覆資料在卷可參（本院卷第16至18頁），足徵詐欺集團成員
    提領上開被害人匯入款項，均係1 次輸入正確密碼而提領成
    功，並無嘗試其他密碼而提款失敗之紀錄，詐欺集團成員顯
    然知悉提款密碼，是被告辯稱其未告知提款密碼，難認屬實
    。又被告供稱其知道提款卡可能會被歹徒拿去做不法使用等
    語（審易卷第36頁正面），堪認被告提供系爭郵局帳戶予不
    詳之人同時告知提款密碼，其對於詐欺集團成員使用系爭郵
    局帳戶、提款卡作為存、提、匯款之用，並不違反其本意。
    又被告名下並無資產，95年間有股利所得總額為5 萬2,383
    元、96年間有股利所得總額為7 萬1,909 元、97年間有股利
    所得總額為2 萬3,720 元，有被告之稅務電子閘門所得調件
    明細表在卷可稽（偵897 號卷第58、61、63頁），被告之辯
    護人辯稱被告擁有數筆土地，財力頗佳云云，實係登記於被
    告之配偶劉瑞珍名下之房地1 筆，其上尚存有抵押債務420
    萬元，有建物、土地登記簿謄本可稽（審易卷第39至42頁）
    ，被告復一再陳稱其急欲找工作云云，若被告財力頗佳，又
    何須急於求職，實無從認定辯護人上開辯詞屬實；又被告雖
    於98年12月17日前往天母郵局擬將款項存入系爭帳戶，惟被
    告僅做現金存款之動作，並未做其他帳戶變更的動作等語，
    有證人即天母郵局主管林秋蘭證述可稽（偵897 號卷第8 頁
    ），被告明知其提款卡仍在不詳之人管領中，卻不辦理提款
    卡掛失或提款密碼變更手續，被告尚且於交付提款卡前，將
    本身原有存款提領一空，僅剩餘額616 元，豈可能仍將款項
    存入系爭郵局帳戶，任令不詳之人使用提款卡提領其帳戶內
    款項？縱被告於98年12月17日到郵局存款，亦無從認定被告
    無幫助詐欺取財犯行。進者，被告於98年12月17日首次接受
    警詢時，尚謊稱：伊於98年12月3 日持提款卡自系爭郵局帳
    戶提領1 萬3,000 元後，提款卡就遺失，到98年12月17日伊
    去郵局存錢才被告知該帳戶被列為警示帳戶云云（偵897 號
    卷第5 頁），益證被告斯時尚有意掩飾其交付提款卡予不詳
    之人之事實，是其辯稱於98年12月17日始得知系爭郵局帳戶
    遭不法使用云云，委無足取。
四、按金融存摺亦事關個人財產權益之保障，其專有性甚高，除
    非本人或與本人親密關係者，難認有何理由可自由流通使用
    該存摺，一般人均有妥為保管及防止他人任意使用之認識，
    且該等專有物品如落入不明人士手中，而未加以闡明正常用
    途，極易被利用為與財產犯罪有關之犯罪工具，此為一般人
    依通常生活認知所易於體察之常識，而有犯罪意圖者，非有
    正當理由，竟徵求他人提供帳戶，客觀上可預見其目的，係
    供為某筆資金之存入後再行領出之用，且該筆資金之存入及
    提領過程係有意隱瞞其流程及行為人身分曝光之用意，一般
    人本於一般認知能力均易於瞭解（最高法院93年度臺上字第
    31號判決參照），是金融存摺、金融卡因其高度專有性，倘
    有不明之金錢來源，甚而攸關個人法律上之責任，除非本人
    、與本人具有信賴關係或其他特殊原因，難認有何流通使用
    之可能；縱使特殊情況偶有交付他人使用之需，亦必然深入
    瞭解用途及合理性後，再行提供以使用，方符常情。又有犯
    罪意圖者，不使用自己之帳戶，而要求他人提供帳戶，客觀
    上可預見其目的，係供為某筆資金之存入，後再行領出之用
    ，且該筆資金之存入及提領過程係有意隱瞞其流程或避免行
    為人身分曝光之用意，一般人本於一般認知能力均甚易於瞭
    解。而一般犯罪集團常以向不特定人收購或租用金融帳戶存
    摺之方法而從事如同本案之詐欺犯罪模式，報章、雜誌、電
    視亦常有報導。經查，本件被告為60餘歲之成年人，曾擔任
    新光人壽公司核保人員，並非無社會經驗之人，且其從事金
    融保險業，對於金融帳戶資料、提款卡之重要性，應屬熟知
    ，被告並自承：伊知道提款卡密碼不能告訴任何人，對方可
    能拿提款卡去做不法使用等語（審易卷第36頁正面），足證
    被告明知提供系爭郵局帳戶、提款卡予不詳之人，可能遭作
    為不法用途之犯罪工具，竟願將其提款卡及密碼交付予與其
    身分上不具密切關係之人，顯然對於該帳戶將作為不法使用
    ，有所認知及預見。是雖卷內事證並無積極證據證明被告知
    悉該詐欺正犯將如何犯罪，而無法認定被告有與該犯罪集團
    實施詐欺取財犯行之共同犯意聯絡，惟被告既對金融帳戶交
    付他人使用，可能遭持以從事財產犯罪有所認知，其有幫助
    他人犯詐欺取財罪之不確定犯罪故意甚明。綜上，本件事證
    明確，被告犯行洵堪認定，應依法論科。
五、核被告毛國義所為，係犯刑法第30條第1 項、第339 條第1
    項詐欺取財罪之幫助犯，依刑法第30條第2 項之規定減輕其
    刑。被告以一幫助詐欺之行為，使得詐欺集團分別詐騙被害
    人紀彬彬、陳翰輝、蔡雅婷等3 人，為一行為觸犯數罪名，
    為想像競合犯，應依刑法第55條前段規定論以一幫助詐欺取
    財罪。爰審酌被告提供銀行帳戶供他人掩飾犯罪所得使用，
    影響社會正常交易安全，增加被害人尋求救濟之困難，造成
    社會人心不安，且使犯罪之追查趨於複雜，對於社會金融秩
    序之危害非輕，致附表所示被害人遭詐害共達8 萬9,949 元
    ，及其犯罪後飾詞卸責，否認犯行，並無悔改之意等一切情
    狀，量處如主文所示之刑，並諭知易科罰金之折算標準。
據上論斷，應依刑事訴訟法第299 條第1 項前段，刑法第339 條
第1 項、第30條第1 項前段、第2 項、第55條前段、第41條第1
項前段，刑法施行法第1 條之1 第1 項、第2 項前段，判決如主
文。
本案經檢察官薛嘉珩到庭執行職務。
中    華    民    國  100     年    3     月    4     日
                  刑事第七庭審判長法  官  杜惠錦
                                  法  官  梁哲瑋
                                  法  官  陳美彤
以上正本證明與原本無異。
如不服本判決應於收受送達後 10 日內向本院提出上訴書狀，並
應敘述具體理由。其未敘述上訴理由者，應於上訴期間屆滿後
20 日內向本院補提理由書 (均須按他造當事人之人數附繕本 )
「切勿逕送上級法院」。
                                  書記官  吳旻玲
中    華    民    國  100     年    3     月    4     日
【附表】
  ┌──┬───┬───────┬───────┬─────────┐
  │編號│被害人│   詐騙方法   │轉帳時間、地點│轉帳金額及轉入銀行│
  ├──┼───┼───────┼───────┼─────────┤
  │ 1  │紀彬彬│於98年12月4日 │於同日下午6時9│轉帳匯款新臺幣2 萬│
  │    │      │下午5時30分許 │分許，在臺北市│9,983 元至被告上揭│
  │    │      │，接獲自稱網站│內湖區○○街13│南陽郵局帳戶內。  │
  │    │      │購物人員電話告│6 號某便利商店│                  │
  │    │      │知，前因網路購│處，操作ATM誤 │                  │
  │    │      │物時，誤簽到分│為匯款。      │                  │
  │    │      │期付款，若欲更│              │                  │
  │    │      │正該錯誤，須依│              │                  │
  │    │      │指示操作ATM云 │              │                  │
  │    │      │云，致紀彬彬陷│              │                  │
  │    │      │於錯誤，依該人│              │                  │
  │    │      │指示為之。    │              │                  │
  ├──┼───┼───────┼───────┼─────────┤
  │ 2  │陳翰輝│於98年12月4日 │於同日下午6時 │同上。            │
  │    │      │下午5時48分許 │10分許（起訴書│                  │
  │    │      │，在臺中逢甲大│誤為下午5 時50│                  │
  │    │      │學內，接獲自稱│分許），在臺中│                  │
  │    │      │書局人員電話告│市○○區○○路│                  │
  │    │      │知，前因買書誤│100 號逢甲大學│                  │
  │    │      │填銀行欄位，可│內之郵局處，操│                  │
  │    │      │能導致重覆扣款│作ATM 誤為匯款│                  │
  │    │      │，而須依指示操│。            │                  │
  │    │      │作ATM確認云云 │              │                  │
  │    │      │，致陳翰輝陷於│              │                  │
  │    │      │錯誤，依該人指│              │                  │
  │    │      │示為之。      │              │                  │
  ├──┼───┼───────┼───────┼─────────┤
  │3   │蔡雅婷│於98年12月4日 │於同日下午7時 │同上。            │
  │    │      │下午7時5分許，│25分許（起訴書│                  │
  │    │      │接獲自稱購物台│誤為下午7 時45│                  │
  │    │      │人員及自稱郵政│分許），在不詳│                  │
  │    │      │人員電話告知，│地點，操作ATM │                  │
  │    │      │前因購物扣款有│誤為匯款。    │                  │
  │    │      │誤，可能導致重│              │                  │
  │    │      │覆扣款，而須依│              │                  │
  │    │      │指示操作ATM確 │              │                  │
  │    │      │認云云，致蔡雅│              │                  │
  │    │      │婷陷於錯誤，依│              │                  │
  │    │      │該人指示為之。│              │                  │
  └──┴───┴───────┴───────┴─────────┘
附錄本判決論罪法條全文
中華民國刑法第339 條第1 項
意圖為自己或第三人不法之所有，以詐術使人將本人或第三人之
物交付者，處5 年以下有期徒刑、拘役或科或併科1 千元以下罰
金。
中華民國刑法第30條
幫助他人實行犯罪行為者，為幫助犯。雖他人不知幫助之情者，
亦同。
幫助犯之處罰，得按正犯之刑減輕之。